臺灣新北地方法院刑事判決
110年度易字第965號
公  訴  人  臺灣新北地方檢察署檢察官
被      告  葉柏逸（原名葉春山）





上列被告因竊盜案件，經檢察官提起公訴（109年度偵字第45137
號），本院判決如下：
    主  文
葉柏逸竊盜，累犯，處有期徒刑肆月，如易科罰金，以新臺幣壹
仟元折算壹日。
    事  實
一、葉柏逸於民國109年4月7日22時23分許（起訴書記載為22時1
    5分許），徒步行經新北市○○區○○○路00巷0號之騎樓（下稱
    本案騎樓），見陳志強所有之車牌號碼000-000號普通重型
    機車（下稱本案機車）停放在本案騎樓未取下鑰匙，竟意圖
    為自己不法所有，基於竊盜之犯意，趁無人注意之際，逕以
    鑰匙發動電門竊取本案機車，得手後騎乘本案機車離去。嗣
    陳志強發覺遭竊報警處理，經警調閱監視錄影畫面，而循線
    查悉上情。
二、案經陳志強訴由新北市政府警察局蘆洲分局報告臺灣新北地
    方檢察署偵查起訴。
    理  由
一、訊據被告葉柏逸矢口否認有何竊盜犯行，辯稱：本案機車不
    是我偷的，監視器拍到的人不是我云云。經查：
　㈠告訴人陳志強所有、停放在本案騎樓之本案機車，未拔取鑰
    匙，而於109年4月7日22時23分許遭竊之事實，業經證人即
    告訴人陳志強於警詢時證述明確（見偵查卷第13至15頁），
    並有新北市政府警察局車輛協尋電腦輸入單、車輛詳細資料
    報表（見偵查卷第21、23頁）、本院勘驗筆錄暨擷圖在卷可
    稽（見本院易字卷第41至44、49至59頁），此部分之事實，
    應可認定。 
　㈡經本院勘驗案發當時本案騎樓監視器錄影畫面結果：有名配
    戴黑色口罩、一頂有花紋的毛帽、穿著橘色外套（雙臂的位
    置為黑色）、黑色長褲、灰綠色休閒鞋（鞋底為白色），肩
    上一前一後揹著兩個斜背包，放置身前的是鋼琴圖樣（斜背
    包正面圖樣上方為黑色，下方有鋼琴黑白鍵，斜背包之側邊
    為白色）、背帶較細的斜背包，放置身後的為黑色、正面看
    起來背帶較寬的斜背包之男子（下稱甲男），先走進本案騎
    樓於本案機車左側停留數秒後，走向本案騎樓對向之某巷子
    內配戴白色安全帽後，又走回本案騎樓將本案機車騎走，此
    有本院勘驗筆錄暨擷圖在卷可稽（見本院易字卷第41至44、
    49至59頁），又經警方調取甲男騎走本案機車後行經路線(
    含停放本案機車後改搭乘計程車及騎乘腳踏車之路線)之監
    視器錄影畫面，發現甲男於109年4月8日1時52分許進入位於
    臺北市○○區○○路0段00巷000號之某社區內，並由該社區之監
    視器影像攝得甲男正面且臉部清晰之影像，此有前述沿途監
    視器及該社區監視器錄影畫面翻拍照片在卷可考（見偵查卷
    第41至55頁），而經比對上開社區監視器攝得之甲男正面、
    臉部清晰之影像翻拍照片與被告109年9月25日到案時所拍攝
    正面照片（見偵查卷第59頁）之結果，除甲男配戴毛帽看不
    出髮型外，甲男與被告之五官輪廓極其相似，參以被告亦供
    陳前開社區即係其所居住之社區等語（見本院易字卷第45頁
    ），足見竊取本案機車之甲男即係被告，應無疑義。
  ㈢綜上所述，本件事證明確，被告犯行堪予認定，應依法論罪
    科刑。
二、論罪科刑：
    核被告所為，係犯刑法第320 條第1 項之竊盜罪。又被告前
    因違反槍砲彈藥刀械管制條例案件，經臺灣士林地方法院以
    106年度審簡字第1335號判決判處有期徒刑3月確定；又因違
    反毒品危害防制條例案件，經同法院以107年度審簡字第897
    號判決判處有期徒刑2月確定；前開所示之罪刑，復經同法
    院以107年度聲字第1384號裁定應執行有期徒刑4月確定，於
    107年12月12日易科罰金執行完畢；另因違反毒品危害防制
    條例案件，經同法院以107年度士簡字第702號判決判處有期
    徒刑3月確定，嗣於108年5月8日易科罰金執行完畢，有其臺
    灣高等法院被告前案紀錄表在卷可考。被告於受有期徒刑執
    行完畢後，5 年以內故意再犯本案有期徒刑以上之罪，為累
    犯，惟本院審酌被告構成累犯之前案，與本案所犯竊盜罪之
    犯罪類型、行為態樣、造成之法益侵害顯然不同，參酌司法
    院釋字第775 號解釋意旨，為避免發生罪刑不相當之情形，
    爰不予依刑法第47條第1 項之規定加重其刑，併此敘明。爰
    審酌被告不思以正當途徑取得財物，僅為滿足一己貪念，恣
    意竊取他人之財物，殊非可取，兼衡其犯罪動機、目的、手
    段、所竊取財物價值、犯罪所生危害，及所竊取之本案機車
    業經警方尋獲而由告訴人領回乙節，復參酌被告犯罪後否認
    犯行之態度，暨其自國中肄業之教育程度、將近10年沒有正
    式工作、僅打零工（屋內黏磁磚）而無固定收入、由姊姊提
    供生活費之家庭經濟生活狀況（見本院易字卷第47頁）等一
    切情狀，量處如主文所示之刑，並諭知易科罰金之折算標準
    。
三、沒收：
　　按犯罪所得已實際合法發還被害人者，不予宣告沒收或追徵
    ，刑法第38條之1 第5 項定有明文。查被告所竊得之本案機
    車，業已尋獲並由告訴人領回，此有新北市政府警察局車輛
    尋獲電腦輸入單在卷足憑（見偵查卷第19頁），自毋庸宣告
    沒收或追徵，附此敘明。
據上論斷，應依刑事訴訟法第299 條第1 項前段（本案採判決精
簡原則，僅引述程序法條），判決如主文。
本案經檢察官黃育仁偵查起訴，由檢察官王家春到庭執行職務。
中    華    民    國    111   年    1    月    26    日
                  刑事第十七庭  法  官  黃俊雯
以上正本證明與原本無異
如不服本判決，應於判決送達後20日內敘明上訴理由，向本院提
出上訴狀 (應附繕本) ，上訴於臺灣高等法院。其未敘述上訴理
由者，應於上訴期間屆滿後20日內向本院補提理由書「切勿逕送
上級法院」。
                                書記官  楊玉寧
中    華    民    國    111   年    1    月    26    日
附錄本案論罪科刑法條全文：
中華民國刑法第320 條（普通竊盜罪、竊佔罪）
意圖為自己或第三人不法之所有，而竊取他人之動產者，為竊盜
罪，處五年以下有期徒刑、拘役或五十萬元以下罰金。
意圖為自己或第三人不法之利益，而竊佔他人之不動產者，依前
項之規定處斷。
前二項之未遂犯罰之。